# 地方定向置换政府债券额度，平台公司账务处理

提问人：2464197383 时间：2018-01-25 12:46:51
地方定向置换政府债券额度，即政府直接为融资平台公司偿还银行借款，平台公司如何进行账务处理？，什么情况下计入其他应付款、什么情况下计入资本公积？

回答人：chenyiwei
要看政府与平台公司之间的置换协议，即这部分政府代偿的债款，日后是否还需要平台公司偿还给政府（包括有条件偿还）。